【裁判字號】    99,訴,253
【裁判日期】    990223
【裁判案由】    毒品危害防制條例
【裁判全文】
臺灣臺中地方法院刑事判決               99年度訴字第253號
公  訴  人  臺灣臺中地方法院檢察署檢察官
被      告  乙○○
上列被告因違反毒品危害防制條例案件，經檢察官提起公訴（98
年度毒偵字第3528號），被告於準備程序中就被訴事實為有罪之
陳述，經告以簡式審判之旨，並聽取意見後，本院合議庭裁定由
受命法官獨任進行簡式審判程序，判決如下：
    主    文
乙○○施用第一級毒品，累犯，處有期徒刑玖月，扣案之第一級
毒品海洛因拾伍包（合計淨重為貳點零貳公克，空包裝總重為
點肆伍公克），沒收銷燬之；又施用第二級毒品，累犯，處有期
徒刑伍月，扣案之第二級毒品甲基安非他命壹包（驗餘淨重為零
點壹壹玖公克），沒收銷燬之；應執行有期徒刑壹年壹月，扣案
之第一級毒品海洛因拾伍包（合計淨重為貳點零貳公克，空包裝
總重為點肆伍公克）、第二級毒品甲基安非他命壹包（驗餘淨
重為零點壹壹玖公克），沒收銷燬之。
    犯罪事實
一、乙○○於民國93年間，因施用毒品案件，經本院裁定令入勒
    戒處所實施觀察、勒戒，因認有繼續施用傾向，嗣經本院裁
    定令入戒治處所施以強制戒治，於94年4月21日因停止戒治
    執行完畢釋放；復於81年間，因違反肅清煙毒條例、麻醉藥
    品管理條例等案件，經本院以81年度訴字第2188號分別判處
    有期徒刑3年6月、6月，經臺灣高等法院臺中分院（下稱臺
    中高分院）駁回上訴確定，嗣經減刑為有期徒刑1年9月、3
    月，經定應執行為有期徒刑1年11月；另於82年間，因違反
    肅清煙毒條例、麻醉藥品管理條例等案件，經本院以83年度
    訴字第805號分別判處有期徒刑3年2月、3月確定；另於84年
    間，因偽造文書案件，經本院以84年度易字第2885號判處有
    期徒刑3月確定，上開3案嗣經分別減刑為有期徒刑1年7月、
    1月又15日、1月又15日，經定應執行刑為有期徒刑為1年9月
    ；復於84年間，因違反肅清煙毒條例案件，經本院以84年度
    訴字第1552號判處有期徒刑4年確定，嗣經減刑為有期徒刑2
    年；上開案件接續執行，並於88年6月10日假釋出監付保護
    管束，嗣假釋經撤銷，應執行殘刑為有期徒刑1年3月又6日
    ，於96年8月14日執行完畢。詎仍不知悛改，基於施用第一
    級毒品之犯意，於98年9月9日中午12時許，在其位在臺中縣
    豐原市○○路458之1號2樓居處，以將海洛因摻入香菸點燃
    吸煙之方式，施用第一級毒品海洛因1次；又於上開施用第
    一級毒品海洛因之後，另基於施用第二級毒品之犯意，於同
    日中午12時30分許，在上開地點，以將甲基安非他命置於玻
    璃球內燒烤產生煙氣吸取煙氣之方式，施用第二級毒品甲基
    安非他命1次。嗣於同日下午1時30分許，為警在臺中縣豐原
    市○○路與田心路口處盤查時，在有偵查機關未發現犯罪之
    前，主動將其皮包內藏置之其所有供其施用第一級毒品用之
    海洛因15包（合計淨重為：2.02公克；空包裝總重為：3.45
    公克）及供其施用第二級毒品用之甲基安非他命1包（送驗
    淨重為：0.120公克；驗餘淨重為：0.119公克）交付予盤查
    員警扣案，並坦承有施用第一、二級毒品之犯行，而願意接
    受裁判，嗣經其同意採集尿液送驗結果，呈可待因、嗎啡、
    安非他命及甲基安非他命之陽性反應。
二、案經臺中縣警察局豐原分局報告臺灣臺中地方法院檢察署檢
    察官偵查起訴。
    理    由
一、訊據被告乙○○對其於前揭時、地，分別施用第一級毒品海
    洛因及施用第二級毒品甲基安非他命各1次之犯罪事實坦承
    不諱，且其為警查獲時，所採尿液經送往詮昕科技股份有限
    公司檢驗結果，呈可待因、嗎啡、安非他命及甲基安非他命
    陽性反應等情，有詮昕科技股份有限公司出具之濫用藥物尿
    液檢驗報告1紙存卷可稽。此外，扣案之白色粉末15包（合
    計淨重為2.02公克；空包裝總重為3.45公克）及透明結晶1
    包（送驗淨重為：0.120公克；驗餘淨重為：0.119公克）分
    別經送請法務部調查局濫用藥物實驗室及行政院衛生署草屯
    療養院鑑定結果，分別確含海洛因及甲基安非他命成分，有
    法務部調查局濫用藥物實驗室98年10月12日調科壹字第0982
    3028320號鑑定書及行政院衛生署草屯療養院98年9月22日草
    療鑑字第0980900105號鑑定書在卷可憑。又按海洛因施用入
    人體後水解還原成嗎啡，再循嗎啡之代謝方式排出體外，已
    據行政院衛生署藥物食品檢驗局（81）藥檢壹字第006431號
    函說明綦詳；而人體施用安非他命後，主要代謝物中有未改
    變形態之安非他命，而無甲基安非他命之代謝物；而人體施
    用甲基安非他命後，主要代謝物中會呈甲基安非他命及安非
    他命陽性反應，復有法務部調查局93年5月4日調科壹字第09
    362413980號函釋綦詳。顯見被告關於曾於上開時、地分別
    施用第一級毒品海洛因、第二級毒品甲基安非他命各1次之
    自白，應與事實相符。
二、被告前於93年間，因施用毒品案件，經本院裁定令入勒戒處
    所施以觀察、勒戒，因認有繼續施用傾向，嗣經本院裁定令
    入戒治處所施以強制戒治，於94年4月21日停止戒治執行完
    畢釋放，其於5年內再犯本案，依毒品危害防制條例第23條
    第2項之規定，應依法追訴處罰。本案事證明確，被告施用
    第一級毒品海洛因、第二級毒品甲基安非他命各1次之犯行
    ，洵堪認定，應依法論科。
三、核被告所為，係犯毒品危害防制條例第10條第1項、第2項之
    施用第一級毒品罪、施用第二級毒品罪。被告因施用而持有
    毒品行為，本應以持有論，惟持有後進而施用，其持有之低
    度行為應被施用之高度行為所吸收，故不再另論其持有毒品
    罪。又被告所犯上開2罪，犯意各別，行為互殊，應予分論
    併罰。被告前於81年間，因違反肅清煙毒條例、麻醉藥品管
    理條例等案件，經本院以81年度訴字第2188號分別判處有期
    徒刑3年6月、6月，臺中高分院駁回上訴確定，嗣經減刑為
    有期徒刑1年9月、3月，並定應執行刑為有期徒刑1年11月；
    另於82年間，因違反肅清煙毒條例、麻醉藥品管理條例等案
    件，經本院以83年度訴字第805號分別判處有期徒刑3年2月
    、3月確定；另於84年間，因偽造文書案件，經本院以84年
    度易字第2885號判處有期徒刑3月確定；上開3案嗣經分別減
    刑為有期徒刑1年7、1月又15日、1月又15日，並定應執行刑
    為有期徒刑為1年9月；復於84年間，因違反肅清煙毒條例案
    件，經本院以84年度訴字第1552號判處有期徒刑4年確定，
    嗣經減刑為有期徒刑2月；上開案件接續執行，並於88年6月
    10日假釋出監付保護管束，嗣假釋經撤銷，應執行殘刑為有
    期徒刑1年3月又6日，於96年8月14日執行完畢之事實，有臺
    灣高等法院被告前案紀錄表及臺灣臺中地方法院檢察署刑案
    資料查註紀錄表各1份在卷可參，其受有期徒刑之執行完畢
    後，5年以內故意再犯本件有期徒刑以上之2罪，均為累犯，
    依刑法第47條第1項，各加重其刑。而被告於偵查機關發覺
    犯罪之前，主動供出其施用第一、二級毒品犯行之事實，有
    臺中縣警察局豐原分局頂街所刑事陳報單、職務報告書及被
    告之警詢筆錄在卷足參，核被告就其施用第一級毒品及施用
    第二級毒品之犯行，均符合自首要件，爰均分別予以減輕其
    刑。被告關於上開施用第一、二級毒品罪，其刑分別有加重
    及減輕事由，均應先加後減之。爰審酌被告施用毒品，經觀
    察、勒戒及強制戒治後，仍不知戒惕，一再施用，無視於毒
    品對於自身健康之戕害及國家對於杜絕毒品犯罪之禁令，不
    知戒除惡習，惡性非輕，然念及坦承犯行，態度良好，其施
    用毒品並無危害他人及其犯罪之動機、目的及手段等一切情
    狀，分別量處如主文所示之刑，並定其應執行之刑。另扣案
    之海洛因15包（合計淨重為2.02公克；空包裝總重為3.45公
    克）及甲基安非他命1包（驗餘淨重為：0.119公克），分別
    為被告所有供其施用第一、二級毒品用之毒品，業經其自陳
    明確，應依毒品危害防制條例第18條第1項前段之規定，沒
    收銷燬之。
據上論斷，應依刑事訴訟法第273條之1第1項、第299條第1項前
段，毒品危害防制條例第10條第1項、第2項、第18條第1項前段
，刑法第11條、第47條第1項、第62條前段、第51條第5款，判決
如主文。
本案經檢察官甲○○到庭執行職務。
中    華    民    國    99  年     2     月     23   日
                 刑事第三庭        法  官  李慧瑜
以上正本證明與原本無異。
如不服本判決，應於收受送達後10日內向本院提出上訴書狀（應
敘述具體理由並附繕本）。
上訴書如未敘述理由，應於上訴期間屆滿後20日內補提理由書於
本院。
                                   書記官  張雅慧
中    華    民    國    99  年     2     月     23   日
附錄本判決論罪科刑法條
毒品危害防制條例第10條：
施用第一級毒品者，處6月以上5年以下有期徒刑。
施用第二級毒品者，處3年以下有期徒刑。

司法院資訊處製作；財團法人民間司法改革基金會備份。
